【裁判字號】    97,交抗,1971
【裁判日期】    971124
【裁判案由】    違反道路交通管理處罰條例
【裁判全文】
臺灣高等法院交通事件裁定            97年度交抗字第1971號
    抗  告  人
    即受處分人  甲○○
上列抗告人因違反道路交通管理處罰條例案件，不服台灣士林地
方法院，中華民國97年9 月30日所為裁定（97交聲746 號）提起
抗告，裁定如下：
    主      文
抗告駁回。
    理      由
一、抗告人即受處分人於民國97年4 月9 日上午2 時45分許，駕
    駛AR-6517 號牌自小客車行經福德一路，經臺北縣政府警察
    局汐止分局員警舉發違規「拒絕接受酒精濃度測試之檢定」
    。原處分機關即交通部公路總局台北區監理所基隆監理站依
    道路交通管理處罰條例第35條第4 項，裁處新臺幣（下同）
    6 萬元罰鍰，並吊銷駕駛執照，3 年內禁考。
二、抗告人以當天與友人在小吃店用餐，其間僅友人喝酒，抗告
    人當時並未飲酒。抗告人只是將友人未飲盡的半瓶紅酒攜帶
    上車，而後於福德一路「停車場停妥後」，抗告人才將紅酒
    飲畢，下車即遭警攔檢。因抗告人並未酒後駕車，有拒絕酒
    測的正當事由等語，聲明異議。
三、原裁定意旨：
    抗告人坦承於前述時地駕駛車輛行經福德一路，並經證人即
    當時查獲的員警黃有信結證：「當時與同仁陳家偉接到妨害
    安寧的報案，就前往中興路150 巷口的某間小吃店，看到抗
    告人與其3 名友人酒醉大聲喧譁，即勸導請他們離開。之後
    看到他們4 人搭上壹台自小客車，由中興路往福德一路方向
    行駛，即與陳家偉騎機車尾隨他們。在福德路161 號便利商
    店前攔下他們，攔停時開車的是抗告人，我跟他們說要實施
    酒測，他們拒絕。之後其他巡邏網過來支援，把抗告人帶回
    派出所要實施酒測，但他還是拒絕酒測。」等語（原審17、
    18）。
    證人即員警陳家偉證稱：「當天經通報在中興路150 巷口的
    某間小吃店有妨害安寧案件，與黃有信前往該處，看到抗告
    人還有其他3 名友人聚在一起酒醉喧譁，即勸導他們回去離
    開。勸導後他們用走的離去，走到巷底後4 人一起上1 部自
    小客車，往福德一路方向駛離。我與黃警員見狀立刻驅車追
    趕，當時抗告人車速很快，從福德一路往康寧街方向，我們
    騎機車在後追趕。追到福德路161 號便利商店前才攔下，攔
    下時抗告人坐在駕駛座上。抗告人下車後立刻開車門用步行
    方式往回頭路走，之後我們立刻把他攔下。該處沒有停車場
    ，就在福德路上。攔下後抗告人跟我們爭執，表示他沒有喝
    酒，大吵大鬧拒絕酒測。因現場只有我及黃有信2 人，故再
    請同仁過來支援把抗告人帶回派出所。帶回去後請他配合做
    酒測但他還是拒絕，還說車子不是他開的，我們就開立違規
    單。」等語（原審18、19）。
    依抗告人既供稱當天剩下的酒量是半瓶大瓶的玫瑰紅酒，則
    容量並不少，而抗告人竟於停車後半分鐘的時間內即將所剩
    餘酒全數飲盡，實與常情不合，應認2 名證人所言可以採信
    。
    證人即抗告人友人謝群亮雖證稱：「當天跟抗告人及另一對
    夫妻一起在小吃店吃飯，只有我及另一對夫妻有喝酒，抗告
    人沒有喝，因為他要開車。後來因那對夫妻大聲吵架，警察
    有過來，之後大家就離開。由抗告人開車往福德一路沒有轉
    康寧街，後來抗告人把車『停在便利商店前面』，因我家住
    附近，當時我有帶半瓶沒有喝完的酒在車上，那半瓶酒是抗
    告人停完車後在車上喝完，之後抗告人才下車走了10來公尺
    ，警察就過來攔檢，但沒有要求酒測。後來警察把抗告人帶
    回派出所，我就先回家，後面情形我不清楚。」等語（原審
    20、21）；然證人既為抗告人的友人，證言已有偏頗之虞，
    並且證人當日也有飲酒，能否清楚記憶事發經過也有可疑；
    況且抗告人若確實並未酒後駕車，則在警方欲將抗告人帶回
    派出所實施酒測時，證人理應陪同到場，以便為抗告人證明
    清白，卻竟毫不關心，自行返家，顯與常理有違，自難採為
    有利抗告人的認定。
    又無其他積極事證可證抗告人確未酒後駕車，因認抗告人無
    故拒絕接受酒測的違規事實明確，原處分機關依據道路交通
    管理處罰條例第35條第4 項規定，裁處抗告人6 萬元罰鍰，
    並吊銷駕駛執照，3 年內禁考，並無違誤而駁回聲明異議。
四、原審認事用法，並無不當。抗告人既坦承於「下車時」是處
    於酒後的狀態。而關於抗告人飲酒的時地，被告辯稱：「於
    福德一路『停車場停妥後』。」但與被告聲請傳喚的證人即
    友人謝群亮上述證言：「停在便利商店前面」，並不相符。
    而員警是因據報而前往小吃店處理抗告人等4 人飲酒喧嘩的
    妨害安寧事件，親眼目睹抗告人與其3 名友人酒醉大聲吵嚷
    的情狀，且由中興路往福德一路方向沿路騎機車尾隨抗告人
    等情，已經員警明確結證如前述，抗告人違規拒絕酒測的事
    實，可以認定。
    抗告意旨空言請求撤銷（誤載為「駁回」）原裁定，並無理
    由，應予駁回。
五、依道路交通案件處理辦法第26條，刑事訴訟法第412條，裁
    定如主文。
中    華    民    國    97    年    11    月    24    日
                  刑事第六庭  審判長法  官  林堭儀
                                    法  官  吳淑惠
                                    法  官  郭豫珍
以上正本證明與原本無異。
不得再抗告。
                                    書記官  胡勤義
中    華    民    國    97    年    11    月    24    日


司法院資訊處製作；財團法人民間司法改革基金會備份。
